臺灣臺中地方法院刑事判決　
110年度訴字第2244號
公  訴  人  臺灣臺中地方檢察署檢察官
被      告  賴建銘


選任辯護人  陳柏涵律師（法扶律師）
上列被告因違反毒品危害防制條例案件，經檢察官提起公訴（11
0年度偵字第27740號、第32995號），本院判決如下：
    主    文
賴建銘犯如附表一所示之罪，各處如附表一主文欄所示之刑及沒
收。
    犯罪事實
一、賴建銘明知甲基安非他命為毒品危害防制條例第2 條第2 項
    第2款所定之第二級毒品，依法不得持有、販賣，竟以其所
    有如附表二編號1所示手機為連繫購毒者之工具，分別為下
    列行為：
　㈠基於意圖營利販賣第二級毒品之犯意，於民國110年3月22日
    下午2時19分至同日23時許止，以上開手機安裝之通訊軟體M
    essenger，與卓嘉偉約定交易第二級毒品甲基安非他命事宜
    後，雙方於同日23時許，在臺中市中清路與環中路之大雅果
    菜市場碰面，賴建銘以新臺幣（下同）1千元之價格，販賣
    第二級毒品甲基安非他命1小包予卓嘉偉收受，並向卓嘉偉
    收取價金1千元，而交易完成。
　㈡緣卓嘉偉於警方查緝他人涉犯毒品危害防制條例案件執行搜
    索時在場，且向警方供稱賴建銘上開販賣第二級毒品情形，
    並同意配合警方查緝毒品來源。嗣賴建銘另基於意圖販賣第
    二級毒品營利之犯意，於110年8月31日下午2時至同日下午4
    時許，先以上開手機內安裝通訊軟體Telegram聯繫卓嘉偉表
    示欲販賣甲基安非他命之意後，無購毒真意之卓嘉偉於警方
    監控下，與賴建銘約定交易時間、地點，及以4千元之價格
    交易如附表二編號6所示第二級毒品甲基安非他命，並於同
    日晚上8時53分許抵達臺中市○○區○○路0段00號娃娃機店前等
    待賴建銘。嗣賴建銘於同日晚上8時55分許，駕駛車牌號碼0
    000-00號自用小貨車抵達上述地點後，卓嘉偉立刻進入該車
    車內，賴建銘即以4千元代價販賣如附表二編號6所示第二級
    毒品甲基安非他命予卓嘉偉收受，並收取上開價金。嗣賴建
    銘、卓嘉偉一同下車進入上址娃娃機店內之際，賴建銘旋為
    警逮捕，並扣得如附表二所示之物（與本案有關或無關之物
    ，均詳如附表二所示），其上開販賣第二級毒品之行為因而
    未遂。
二、案經臺中市政府警察局豐原分局報告臺灣臺中地方檢察署檢
    察官偵查起訴。
    理    由
一、證據能力
  ㈠以下本案所引用被告以外之人於審判外之言詞或書面陳述，
    均經本院於審判時當庭直接提示而為合法調查，檢察官、被
    告賴建銘及其選任辯護人均同意作為證據（見本院卷第134
    頁），本院審酌前開證據作成或取得狀況，均無非法或不當
    取證之情事，亦無顯不可信情況，故認為適當而均得作為證
    據。是前開證據，依刑事訴訟法第159條之5規定，均具有證
    據能力。
  ㈡除法律另有規定外，實施刑事訴訟程序之公務員因違背法定
    程序取得之證據，其有無證據能力之認定，應審酌人權保障
    及公共利益之均衡維護，刑事訴訟法第158條之4定有明文。
    本案所引用之非供述證據，並無證據證明係實施刑事訴訟程
    序之公務員違背法定程序所取得，且檢察官、被告及其選任
    辯護人均未表示無證據能力，自應認均具有證據能力。
二、認定犯罪事實所憑證據及理由
　㈠犯罪事實欄㈠
　　訊據被告固坦承於上開時、地，以1千元價格販賣第二級毒
    品甲基安非他命1包予證人卓嘉偉收受等情，惟否認其已向
    證人卓嘉偉收受價金1千元，並辯稱：證人卓嘉偉沒有付錢
    ，其尚未收到此次販賣所得等語（見本院卷第141頁）。辯
    護人則為被告辯以：被告自始至終均堅稱並未向證人卓嘉偉
    收受1千元價金，且自被告與證人卓嘉偉之對話紀錄觀之，
    證人卓嘉偉確實積欠被告交易毒品價金等語。經查：
　　⒈被告基於意圖營利販賣第二級毒品之犯意，於上開時間，
      以如附表二編號1所示手機安裝之通訊軟體Messenger，與
      證人卓嘉偉約定交易第二級毒品甲基安非他命事宜後，被
      告於前揭時、地，以1千元之價格，販賣第二級毒品甲基
      安非他命1小包予證人卓嘉偉收受等情，為被告於警詢、
      偵訊及本院審理時所坦承（見第32995號偵卷第35頁、第2
      7740號偵卷第41至51、275至278頁、本院卷第69至76、14
      1、142頁），並經證人卓嘉偉於警詢陳述及偵訊中具結證
      述明確（見第27740號偵卷第119至149、269至272頁、他
      卷第87至89頁），且有如附表二編號1所示之物扣案可證
      ，並有卓嘉偉手機內與被告通訊截圖6張、行程詳細資訊
      截圖1張、110年3月22日監視器附影翻拍照片2張、路口監
      視器錄影翻拍照片4張附卷可憑（見他卷第43至55頁），
      上開事實，堪以認定。
　　⒉證人卓嘉偉於警詢陳述及偵訊中具結證稱：其於110年3月2
      2日晚上，在臺中市環中路與中清路之果菜市場，以1千元
      價格向被告購買第二級毒品甲基安非他命。其原本欲向被
      告購買價值3千元之第二級毒品甲基安非他命，但因為其
      當時未攜帶足夠現金，故僅購買1千元價格之第二級毒品
      甲基安非他命，其此次有將價金交付予被告收受等語明確
      （見第27740號偵卷第119至145、269至272頁、他卷第87
      至89頁），且參以毒品交易中，一手交錢、一手交貨乃交
      易常態，證人卓嘉偉所述尚與常情無違；且被告於此次販
      賣第二級毒品犯行後，另為如犯罪事實欄㈡所示販賣第二
      級毒品犯行，倘若證人卓嘉偉確實積欠上開1千元毒品交
      易價金，且自該次交易後至被告為警查獲當天為止，長達
      5個月仍未歸還全額價金，實難想像被告在此種情形下，
      仍願於110年8月31日再次出售甲基安非他命予證人卓嘉偉
      。況於犯罪事實欄㈡所示販賣第二級毒品犯行時，證人卓
      嘉偉身上亦有足夠現金可供支付，若證人卓嘉偉仍然積欠
      前述1千元價金，被告大可於此時向證人卓嘉偉索要欠款
      或要求先行清償債務，然被告卻未如此為之，猶交付價值
      4千元毒品予證人卓嘉偉並收取該次交易價金，而未處理
      被告所辯稱之1千元賒欠款項，實不合理。故應以證人卓
      嘉偉上開所述為可採，堪認前開毒品交易證人卓嘉偉已當
      場支付價金1千元予被告收受。又證人卓嘉偉雖曾於110年
      7月5日下午3時17分以通訊軟體Messenger向被告表示「我
      拿之前欠的錢還你/分期還給你/多少一點一點給你」，有
      對話截圖1張在卷可參（見第27740號偵卷第99頁），然上
      開對話並未指明係被告與證人卓嘉偉間因何事所生之欠款
      ；況雙方後於110年7月13日利用通訊軟體通話，被告亦表
      示「現在你可以給我多少」，亦有對話截圖1張可參（第2
      7740號偵卷第101頁），另參酌證人卓嘉偉就較低金額購
      毒款1千元若需分期給付，豈有就較高金額購毒款4千元部
      分可以一次全額給付之理，是上開對話所指欠款應係被告
      與證人卓嘉偉間之其他債權債務關係，尚難以此對被告為
      有利之認定。被告與辯護人前揭所辯，尚難憑採。
　㈡犯罪事實欄㈡
　　⒈上開犯罪事實，業經被告於警詢、偵訊及本院審理時，均
      坦承不諱（見第32995號偵卷第35頁、第27740號偵卷第41
      至51、275至278頁、本院卷第69至76、141、142頁），核
      與證人卓嘉偉於警詢陳述及偵訊中具結證述情節相符（見
      第27740號偵卷第161至171、269至272頁），且有如附表
      二編號1、6所示之物扣案可佐，並有手機頁面截圖、現金
      4千元採證照片、證人卓嘉偉手機內Telegram與被告通訊
      截圖、卓嘉偉、被告Telegram個人資料截圖各1張、贓物
      認領保管單、110年8月31日蒐證照片5張、監視器錄影翻
      拍照片2張、查獲現場及扣案物品採證照片17張、衛生福
      利部草屯療養院草療鑑字第1100900142號鑑驗書1份、扣
      案甲基安非他命採證照片2張、扣案行動電話採證照片1張
      在卷可稽（見第27740號偵卷第29、165、173、175、211
      至235、313頁、第32995號偵卷第189、197至199頁），足
      認被告之自白與上開事證相符，堪以採信。
　　⒉次按刑事偵查技術上所謂之「釣魚偵查」，係指對於原已
      犯罪或具有犯罪故意之人，以設計引誘之方式，使其暴露
      犯罪事證，而加以逮捕或偵辦而言，此純屬偵查犯罪技巧
      之範疇，並未違反憲法對於基本人權之保障，且於公共利
      益之維護有其必要性存在，故依「釣魚」方式所蒐集之證
      據資料，原則上非無證據能力。而所謂「陷害教唆」，則
      指行為人原不具犯罪之故意，純因司法警察之設計教唆，
      始萌生犯意，進而實行犯罪構成要件之行為者而言，因係
      以引誘或教唆犯罪之不正當手段，使原無犯罪故意之人因
      而萌生犯意，實行犯罪行為，再進而蒐集其犯罪之證據，
      予以逮捕偵辦，此種誘人犯罪之手段顯已違反憲法對於基
      本人權之保障，且已逾越偵查犯罪之必要程度，對於公共
      利益之維護並無意義，其因此所取得之證據資料，應不具
      有證據能力。又於俗稱「釣魚」或「誘捕偵查」之情形，
      因毒品買者為協助警察辦案佯稱購買，而將販賣者誘出以
      求人贓俱獲，因其無實際買受之真意，且在警察監視之下
      伺機逮捕，事實上亦不能真正完成買賣，則該次行為，僅
      能論以販賣未遂（最高法院100年度台上字第4498號判決
      意旨參照）。查被告就犯罪事實欄㈡部分，係先詢問證人
      卓嘉偉是否有意購買第二級毒品甲基安非他命，而與無購
      毒真意之證人卓嘉偉約定交易第二級毒品甲基安非他命事
      宜，並抵達上開地點進行第二級毒品交易。待交易完畢毒
      品後，旋即為現場埋伏之員警逮捕，並扣得如附表二所示
      之物。足見被告原即有意圖營利而販賣毒品之犯意，並前
      往約定地點交易毒品，惟證人卓嘉偉並無購買毒品之真意
      ，且被告當場即為警逮捕，而事實上無法真正完成此次第
      二級毒品買賣，則衡諸上開最高法院判決意旨，本案並不
      構成陷害教唆至明，且被告本次販賣毒品犯行，應係成立
      販賣未遂罪名。
　㈢被告於本院審理時供稱：其為犯罪事實欄㈠㈡犯行之利益為可
    獲取個人免費施用之第二級毒品甲基安非他命。此外，其向
    上手購買數量愈多，價格愈划算，故其一次會購買較多數量
    之甲基安非他命，將多餘數量轉售給證人卓嘉偉等語（見本
    院卷第71頁）；復衡以販賣毒品罪於我國查緝甚嚴且罪刑甚
    重，倘其中並無任何利益、好處可圖，被告應不至於甘冒為
    警查緝風險而無償將毒品給予他人，足見被告主觀上確有營
    利意圖，應可認定。
　㈣綜上所述，本案事證明確，被告上開犯行均堪以認定，各應
    依法論科。
三、論罪科刑部分
  ㈠查甲基安非他命為毒品危害防制條例第2條第2項第2款所定之
    第二級毒品，依法不得持有、販賣。核被告就犯罪事實欄㈠
    所為，係犯毒品危害防制條例第4條第2項之販賣第二級毒品
    罪；另就犯罪事實欄㈡所為，係犯毒品危害防制條例第4條
    第6項、第2項販賣第二級毒品未遂罪。被告持有第二級毒品
    甲基安非他命之目的既在於販賣，則其持有第二級毒品甲基
    安非他命之低度行為，應為販賣第二級毒品既遂或未遂之高
    度行為所吸收，不另論罪。
  ㈡被告所犯上開各罪，在時間差距上可以分開，且犯意各別，
    行為互異，在刑法評價上各具獨立性，應分論併罰。
  ㈢刑之加重減輕
　　⒈被告前因⑴違反毒品危害防制條例案件，經本院101年度訴
      字第1012號判決判處有期徒刑3年8月、2年2月、5月、4月
      （共2罪），應執行有期徒刑4年6月。上訴後，經臺灣高
      等法院臺中分院101年度上訴字第1472號判決撤銷原審判
      決關於販賣第二級毒品部分，改判處有期徒刑3年10月、3
      年10月，其餘部分判決駁回上訴，應執行有期徒刑5年6月
      ；⑵詐欺案件，經本院102年度簡字第688號判決判處有期
      徒刑3月確定。上開⑴⑵各罪，經聲請法院裁定應執行有徒
      刑5年8月確定，經移送入監執行，於106年1月20日縮短刑
      期假釋出監，並於107年5月16日保護管束期滿視為執行完
      畢等情，有臺灣高等法院被告前案紀錄表1份在卷可參（
      見本院卷第107至114頁）。其於上開有期徒刑執行完畢後
      5 年內故意再犯本案有期徒刑以上之各罪，均為累犯。審
      酌被告前因犯罪經徒刑執行完畢，理應產生警惕作用，返
      回社會後能因此自我控管，惟被告於上開有期徒刑執行完
      畢後竟再犯本案各罪，足見前案徒刑執行之成效不彰，主
      觀上具有特別之惡性，而有刑罰反應力薄弱之情形。是綜
      合本案犯罪情節，認依累犯規定加重最低本刑，並不致使
      被告所受之刑罰超過其所應負擔之罪責，亦不會造成其人
      身自由因此遭受過苛之侵害，無違憲法罪刑相當原則及比
      例原則，故依司法院釋字第775號解釋意旨，除就販賣第
      二級毒品罪之法定刑為無期徒刑部分，依刑法第65條第1
      項規定，不得加重外，僅就其他法定刑部分，依刑法第47
      條第1項規定，均加重其刑。
　　⒉被告於犯罪事實欄㈡部分已著手於販賣毒品行為之實行，
      惟因證人卓嘉偉自始即無購買毒品真意而未遂，且其所生
      危害既較既遂犯輕，爰依刑法第25條第2項之規定，按既
      遂犯之刑度減輕其刑。
　　⒊按犯毒品危害防制條例第4條至第8條之罪於偵查及歷次審
      判中均自白者，減輕其刑，毒品危害防制條例第17條第2
      項定有明文。被告於警詢、偵查及本院審理中就犯罪事實
      欄㈠㈡所示犯行均自白不諱，已如前述，自應適用毒品危
      害防制條例第17條第2項規定減輕其刑。並就犯罪事實欄
      ㈠部分先加重（不得加重部分除外）後減輕之、犯罪事實
      欄㈡部分先加重（不得加重部分除外）後遞減輕之。
  ㈣按毒品危害防制條例第17條第1項所謂「供出毒品來源，因而
    查獲其他正犯或共犯者，減輕或免除其刑」，係指具體提供
    毒品來源之資訊，使具有調查或偵查犯罪職權之公務員知悉
    而對之發動調查或偵查，並據以破獲毒品來源之人及其犯行
    而言。而其中所謂「查獲」，除指查獲該其他正犯或共犯外
    ，並兼及被告所指其毒品來源之事（最高法院110年度台上
    字第2936號判決意旨參照）。查本案並未因被告之供述而查
    獲其如犯罪事實欄㈠㈡所示販賣第二級毒品既遂或未遂來源
    即「王昰揚」等情，有臺灣臺中地方檢察署111年2月7日中
    檢謀平110偵27740字第1119011783號函、臺中市政府警察局
    111年2月10日中市警豐分偵字第1110004402號函檢附員警職
    務報告、本院公務電話紀錄各1份在卷可憑（見本院卷第59
    、65、91頁），揆諸上開說明，自無從依毒品危害防制條例
    第17條第1項規定減輕或免除其刑。　　
  ㈤被告之辯護人雖為被告辯以：被告所為販賣第二級毒品既遂
    部分，販賣數量甚微、對象僅1人，若適用販賣第二級毒品
    罪之法定刑度，不無情輕法重之情形，請依刑法第59條規定
    減輕其刑等語。經查：
　　⒈按刑法第59條規定之酌量減輕其刑，必須犯罪另有特殊之
      原因與環境，在客觀上足以引起一般同情，認為即使予以
      宣告法定最低度刑，猶嫌過重者，始有其適用。此所謂法
      定最低度刑，固包括法定最低本刑；惟遇有其他法定減輕
      之事由者，則應係指適用其他法定減輕事由減輕其刑後之
      最低度刑而言。倘被告別有法定減輕事由者，應先適用法
      定減輕事由減輕其刑後，猶認其犯罪之情狀顯可憫恕，即
      使科以該減輕後之最低度刑仍嫌過重者，始得適用刑法第
      59條規定酌量減輕其刑（最高法院100年度台上字第744號
      判決意旨參照）。
　　⒉查第二級毒品甲基安非他命不僅戕害購毒者身心健康，對
      施用毒品者之家庭帶來負面影響，並可能滋生其他犯罪，
      對社會所生危害程度非輕，惡性匪淺。被告明知不能非法
      販賣第二級毒品甲基安非他命，猶為本案犯行，影響社會
      治安及他人或自身身心健康程度非淺。又參以立法者鑒於
      第二級毒品之氾濫程度及對於社會治安之危害，故修正提
      高毒品危害防制條例第4條第2項之法定刑度，將販賣第二
      級毒品之最低法定刑提高為10年有期徒刑，且為進一步增
      加犯罪成本，有效達到防治毒品擴散之目的，亦提高前開
      規定之罰金刑，冀能達到遏止第二級毒品流竄之目的，是
      倘遽予憫恕而依刑法第59條規定減輕其刑，除對其個人難
      收改過遷善之效，甚且架空法定刑度而違反立法本旨。審
      酌上開情節，並參以販賣第二級毒品最輕法定本刑為10年
      以上有期徒刑，暨被告就犯罪事實欄㈠所示犯行依刑法第
      47條第1項、毒品危害防制條例第17條第2項先加重（不得
      加重部分除外）後減輕其刑、就犯罪事實欄㈡所示犯行依
      刑法第47條第1項、第25條第2項、毒品危害防制條例第17
      條第2項先加重（不得加重部分除外）後遞減輕其刑後，
      實難認有何情輕法重之處，客觀上亦未足引起一般同情，
      均無適用刑法第59條規定酌減其刑之餘地。被告之辯護人
      前揭所辯，並不足採。
  ㈥爰以行為人之責任為基礎，審酌被告正值壯年，明知第二級
    毒品對於身心健康、社會秩序之危害至深且鉅，且施用毒品
    者容易上癮而戒除不易，被告為圖上述利益，無視於國家杜
    絕毒品之禁令而販賣毒品以牟利或著手販賣毒品欲牟利，犯
    罪所生危害程度非輕，所為實不足取。另考量被告販賣之毒
    品數量、價格；兼衡其坦承犯行之犯後態度、犯罪手段、動
    機、智識程度及生活狀況（見本院卷第142頁）等一切情狀
    ，分別量處如主文所示之刑。
  ㈦按關於數罪併罰之案件，如能俟被告所犯數罪全部確定後，
    於執行時，始由該案犯罪事實最後判決之法院所對應之檢察
    署檢察官，聲請該法院裁定之，無庸於每一個案判決時定其
    應執行刑，則依此所為之定刑，不但能保障被告（受刑人）
    之聽審權，符合正當法律程序，更可提升刑罰之可預測性，
    減少不必要之重複裁判，避免違反一事不再理原則情事之發
    生（最高法院110年度台抗大字第489號刑事大法庭裁定意旨
    參照）。是被告所犯數罪，揆諸上開說明，本院爰不先於本
    案判決定其應執行刑，應嗣被告所犯數罪全部確定後，由檢
    察官依法聲請法院裁定其應執行刑，以保障被告權益及符合
    正當法律程序之要求。
四、沒收部分
　㈠查獲之第一級、第二級毒品及專供製造或施用第一級、第二
    級毒品之器具，不問屬於犯罪行為人與否，均沒收銷燬之，
    毒品危害防制條例第18條第1項前段定有明文。扣案如附表
    二編號6所示晶體，送驗後均驗得第二級毒品甲基安非他命
    ，有衛生福利部草屯療養院草療鑑字第1100900142號鑑驗書
    1份附卷可證（見第27740號偵卷第313頁），且上開毒品係
    供被告與無購買毒品真意之證人卓嘉偉交易之毒品等情，業
    經被告於本院審理時供述明確（見原審卷第72頁），爰依毒
    品危害防制條例第18條第1項前段規定，宣告沒收銷燬。
　㈡按犯第4條至第9條、第12條、第13條或第14條第1項、第2 項
    之罪者，其供犯罪所用之物，不問屬於犯罪行為人與否，均
    沒收之，毒品危害防制條例第19條第1 項定有明文。扣案如
    附表二編號1所示手機，為被告所有並供與證人卓嘉偉聯繫
    本案販賣第二級毒品既遂或未遂事宜所用之物乙節，業經被
    告於本院審理時供述在卷（見本院卷第71頁），爰依毒品危
    害防制條例第19條第1項規定，不問屬於犯罪行為人與否，
    予以宣告沒收。　
　㈢按犯罪所得，屬於犯罪行為人者，沒收之。前二項之沒收，
    於全部或一部不能沒收或不宜執行沒收時，追徵其價額。刑
    法第38條之1第1項前段、第3項定有明文。查被告就犯罪事
    實欄㈠所示犯行，實際收取現金1千元等情，業經認定如前
    ，是上述收取價金為被告於犯罪事實欄㈠所示犯行之犯罪所
    得。查金錢所表彰者既在於交換價值，而非該特定金錢之實
    體價值，金錢混同後，相同之金額即具相同之價值，且考量
    刑法沒收之澈底剝奪犯罪所得，以根絕犯罪誘因之意旨，應
    認被告為本案犯行所得報酬，既與其所有之金錢混同，則犯
    罪所得之沒收即可由扣案現金予以執行，並無不能執行之情
    形。基此，扣案如附表二編號5所示現金，應依刑法第38條
    之1第1項前段規定諭知沒收。
　㈣並就被告上開宣告多數沒收，依刑法第40條之2第1項規定併
    執行之。
　㈤按倘行為人原即有販賣毒品營利之犯意，而其交易未完成，
    係遭司法警察（官）於調查時，以辦案技巧，備款佯稱有意
    購買毒品，進而查獲者，因該款實係供調查證據所使用之工
    具，顯非行為人因犯罪所得之財物，自不生沒收問題，斯亦
    不待言（最高法院96年度台上字第175號判決意旨參照）。
    另就扣案如附表二編號7所示現金4千元部分，係被告為犯罪
    事實欄㈡犯行時向證人卓嘉偉收受之毒品價金，惟上開款項
    為證人卓嘉偉所有，且已發還予證人卓嘉偉，有贓物認領保
    管單1份附卷可參（見本院卷第137頁），稽以本案係以誘捕
    偵查之辦案技巧，由證人卓嘉偉配合警方釣魚偵查並於警方
    監控下，在犯罪事實欄一㈡所示交易時、地，將上開款項交
    與被告，該款項係供調查證據使用之工具，並非販毒之對價
    ，揆諸上開說明，自不得宣告沒收，附此敘明。
　㈥扣案如附表二編號2至4所示之物，雖係被告所有之物，惟與
    本案無關等節，業經被告於本院審理時供述在卷（見本院卷
    第71頁），爰不予以諭知沒收銷燬或沒收。　
據上論斷，應依刑事訴訟法第299條第1項前段，毒品危害防制條
例第4條第2項、第6項、第17條第2項、第18條第1項前段、第19
條第1項，刑法第11條、第47條第1項、第25條第2項、第38條之1
第1項、第40條之2第1項，判決如主文。
本案經檢察官鄒千芝提起公訴，檢察官林卓儀到庭執行職務。
中　　華　　民　　國　　111 　年　　5 　　月　　3 　　日
                  刑事第五庭  審判長法  官  唐中興
                                    法  官  黃龍忠
                                    法  官  李怡真
以上正本證明與原本無異。
如不服本判決應於收受送達後20日內向本院提出上訴書狀，並應
敘述具體理由；其未敘述上訴理由者，應於上訴期間屆滿後20日
內向本院補提理由書（均須按他造當事人之人數附繕本）「切勿
逕送上級法院」。
　　　　                            書記官  林怡君
中　　華　　民　　國　　111 　年　　5 　　月　　4 　　日
附錄本案論罪科刑法條全文：
毒品危害防制條例第4條
製造、運輸、販賣第一級毒品者，處死刑或無期徒刑；處無期徒
刑者，得併科新臺幣3千萬元以下罰金。
製造、運輸、販賣第二級毒品者，處無期徒刑或10年以上有期徒
刑，得併科新臺幣1千5百萬元以下罰金。
製造、運輸、販賣第三級毒品者，處7年以上有期徒刑，得併科
新臺幣1千萬元以下罰金。
製造、運輸、販賣第四級毒品者，處5年以上12年以下有期徒刑
，得併科新臺幣5百萬元以下罰金。
製造、運輸、販賣專供製造或施用毒品之器具者，處1年以上7年
以下有期徒刑，得併科新臺幣1百50萬元以下罰金。
前五項之未遂犯罰之。

附表一：
編號 犯罪事實 主文 備註 1 犯罪事實欄㈠ 賴建銘販賣第二級毒品，累犯，處有期徒刑伍年肆月。扣案如附表二編號1、5所示之物均沒收。 起訴書所示販賣第二級毒品既遂犯行部分 2 犯罪事實欄㈡ 賴建銘販賣第二級毒品未遂，累犯，處有期徒刑貳年拾月。扣案如附表二編號6所示之物沒收銷燬之；扣案如附表二編號1所示之物沒收。 起訴書所示販賣第二級毒品未遂犯行部分 
附表二：
編號 扣案物品名稱 鑑驗結果 備註 1 蘋果廠牌IPhone手機1支（含門號0000000000號晶片卡1張） （無） 為被告所有並供其於犯罪事實欄㈠㈡聯繫證人卓嘉偉交易第二級毒品所用之物，應予宣告沒收。 2 晶體1包（含包裝袋1只）【B0000000】 檢出結果：第二級毒品甲基安非他命 驗前淨重：0.1259公克 驗餘淨重：0.1172公克 為被告施用第二級毒品所剩餘，與本案無關，不予宣告沒收銷燬。 3 甲基安非他命吸食器1組 （無） 為被告所有並供其施用第二級毒品所用之物，與本案無關，不予宣告沒收。 4 分裝袋1包 （無） 為被告所有並供其分裝所施用第二級毒品所用之物，與本案無關，不予宣告沒收。 5 現金新臺幣1千元 （無） 為被告於犯罪事實欄㈠所示販賣第二級毒品之犯罪所得，應予宣告沒收。 6 晶體2包（含包裝袋2只）【B0000000、B0000000】 檢品編號：B0000000 檢出結果：第二級毒品甲基安非他命 驗前淨重：0.2786公克 驗餘淨重：0.2705公克 ⒈參見衛生福利部草屯療養院草療鑑字第1100900142號鑑驗書（見第27740號偵卷第313頁） ⒉被告於犯罪事實欄㈡所示販賣未遂犯行中，供與證人卓嘉偉交易之毒品，應予宣告沒收銷燬。   檢品編號：B0000000 檢出結果：第二級毒品甲基安非他命 驗前淨重：0.2207公克 驗餘淨重：0.2129公克  7 現金新臺幣4千元 （無） 扣案4千元部分業經發還予證人卓嘉偉。且該款項係供調查證據使用之工具，並非販毒之對價，自不得宣告沒收。